臺灣臺中地方法院刑事判決            100年度易緝字第347號
公  訴  人  臺灣臺中地方法院檢察署檢察官
被      告  張暐昱
上列被告因違反毒品危害防制條例案件，經檢察官提起公訴（
100年度毒偵字第909號），因被告於行準備程序時就起訴之事實
為有罪之陳述，經告以簡式審判要旨，並聽取意見後，進行簡式
審判程式，判決如下：
    主      文
張暐昱施用第二級毒品，累犯，處有期徒刑肆月，如易科罰金，
以新臺幣壹仟元折算壹日。
    事實及理由
一、犯罪事實：
（一）張暐昱於民國97年間因施用毒品案件，經本院以97年度毒
      聲字第547號裁定令入勒戒處所施以觀察、勒戒後，認無
      繼續施用毒品傾向，於97年12月30日執行完畢出所，並由
      臺灣臺中地方法院檢察署檢察官以97年度毒偵緝字第213
      號為不起訴處分確定。另因妨害自由案件，經本院以98年
      度訴字第264號判決判處有期徒刑5月，提起上訴後，經臺
      灣高等法院臺中分院以98年度上訴字第1524號判決駁回上
      訴而告確定，並於98年11月25日易科罰金執行完畢。
（二）詎張暐昱竟仍不知戒絕毒癮，於前開觀察、勒戒處分執行
      完畢釋放後之5年內，復基於施用第二級毒品甲基安非他
      命之犯意，於100年1月5日晚上某時許，在位於臺中市○
      ○路之友人家中，以將第二級毒品甲基安非他命置入玻璃
      球內點火燒烤吸其煙霧之方式，施用第二級毒品甲基安非
      他命1次。嗣於100年1月6日凌晨5時40分許，警方持本院
      所核發搜索票至臺中市○區○○路四段62號5樓之7執行搜
      索之際，適張暐昱亦在現場，經警於同日9時30分許徵得
      張暐昱之同意採集尿液送檢驗，結果呈甲基安非他命陽性
      反應，始知悉上情。
（三）案經南投縣政府警察局竹山分局報告臺灣臺中地方法院檢
      察署檢察官偵辦起訴。
二、認定犯罪事實所憑之證據及理由：
（一）經查，被告於本院審理中坦承有於上開時、地施用第二級
      毒品甲基安非他命1次之犯行（見本院100年11月8日審判
      筆錄）。且警方於100年1月6日9時30分許經徵得被告之同
      意採集尿液送驗，結果呈甲基安非他命陽性反應，有勘察
      採證同意書、尿液真實姓名對照表及中山醫學大學附設醫
      院檢驗科藥物檢測中心100年1月21日實驗編號0000000號
      尿液檢驗報告各1紙附卷可稽。綜上，足認被告上揭自白
      應與事實相符，自堪採信。
（二）復查，被告張暐昱於97年間因施用毒品案件，經本院以97
      年度毒聲字第547號裁定令入勒戒處所施以觀察、勒戒後
      ，認無繼續施用毒品傾向，於97年12月30日執行完畢出所
      ，並由臺灣臺中地方法院檢察署檢察官以97年度毒偵緝字
      第213號為不起訴處分確定等情，有臺灣臺中地方法院檢
      察署刑案資料查註紀錄表及臺灣高等法院被告前案紀錄表
      各1份在卷足憑，則被告於前開觀察、勒戒處分執行完畢
      釋放後5年內，再犯本件施用第二級毒品犯行，事證明確
      ，應予依法論科。
三、所犯法條及刑之酌科：
（一）按甲基安非他命，屬毒品危害防制條例第2條第2項第2款
      所指之第二級毒品。核被告所為，係犯違反毒品危害防制
      條例第10條第2項之施用第二級毒品罪。至被告持有第二
      級毒品之低度行為，已為施用之高度行為所吸收，不另論
      罪。
（二）查被告前因妨害自由案件，經本院以98年度訴字第264號
      判決判處有期徒刑5月，提起上訴後，經臺灣高等法院臺
      中分院以98年度上訴字第1524號判決駁回上訴而告確定，
      並於98年11月25日易科罰金執行完畢等情，有臺灣臺中地
      方法院檢察署刑案資料查註紀錄表及臺灣高等法院被告前
      案紀錄表各1份在卷足憑，則其前受有期徒刑執行完畢，
      於5年內故意再犯本件有期徒刑以上之罪，為累犯，應依
      刑法第47條第1項之規定加重其刑。
（三）爰審酌被告：（1）前因施用毒品犯行經觀察、勒戒處分
      之執行後，竟仍故態復萌，復行施用毒品不輟，無視於毒
      品對於自身健康之戕害及國家對於杜絕毒品犯罪之禁令，
      惟衡酌施用毒品係屬自戕行為，被告犯罪手段尚屬平和；
      （2）本件施用第二級毒品之次數為1次；（3）犯後坦承
      犯行，態度良好；（4）施用毒品者乃有相當程度之成癮
      性及心理依賴，其犯罪心態與一般刑事犯罪之本質並不相
      同，應側重適當之醫學治療及心理矯治為宜等一切情狀，
      而量處如主文所示之刑，並諭知易科罰金之折算標準，以
      資警懲。
據上論斷，應依刑事訴訟法第273條之1第1項、第299條第1項前
段，毒品危害防制條例第10條第2項，刑法第11條、第47條第1項
、第41條第1項前段，判決如主文。
本案經檢察官鄒千芝到庭執行職務。
中    華    民    國   100    年    11    月    22    日
                  刑事第五庭  法  官  賴秀雯
以上正本與原本無異。
如不服本判決應於收受送達後10日內向本院提出上訴書狀，並應
敘述具體理由；其未敘述上訴理由者，應於上訴期間屆滿後20日
內向本院補提理由書（均須按他造當事人之人數附繕本）「切勿
逕送上級法院」。
                              書記官  鄭郁慈
中    華    民    國   100    年    11    月    22    日
附錄本案所犯法條：
毒品危害防制條例第十條：
施用第一級毒品者，處六月以上五年以下有期徒刑。
施用第二級毒品者，處三年以下有期徒刑。